

ELIANA SILVA CASTILLO

- eliana.silva.castillo@gmail.com
- +51 969 317 058
- https://strongwarmi.github.i
- PERÚ

SKILLS

BOOTSTRAP ILLUSTRATOR

HTML5 GIT

CCS3 SASS

TEAMWORK PHOTOSHOP

AGILE FIGMA

UX RESEARCH ENGLISH

PERFIL PERSONAL

Me apasiona trabajar en la mejora de interfaces de usuario de aplicaciones informáticas. Cuento con más de 6 años de experiencia en el área de sistemas así mismo, en este último año me he enfocado en adquirir nuevos conocimientos y habilidades para el desarrollo de productos digitales y sobre la UX.

EDUCACIÓN

INTRODUCCIÓN A UX

LABORATORIA Febrero 2018 - Abril 2018

VISUAL DESIGN

LABORATORIA Noviembre 2017

DESARROLLO WEB

LABORATORIA Febrero 2017 - Agosto 2017

COMPUTACIÓN E INFORMÁTICA

IDAT Noviembre 2008 - Enero 2013

EXPERIENCIA LABORAL

NOVIEMBRE 2017 - ACTUALIDAD PROMOTICK S.A

UI Developer

· Maquetación web de aplicativos enfocados en programas de lealtad para Promotick Perú y Ecuador siguiendo el prototipo entregado por un web designer.

SETIEMBRE 2014 - ENERO 2017 IPSOS OPINIÓN Y MERCADO S.A

Asistente de desarrollo

- · Gestión del contenido de la página web corporativa elaborada en Drupal 6.13.
- Mejorar la interfaz de usuario de aplicaciones internas utilizando DevExpress y Bootstrap.
- · Administración de base de datos con MySql y SQL Server.
- · Soporte a través de un servicio de tickets de atención.

AGOSTO 2012 - AGOSTO 2014 TRANSPORTES ANGEL IBARCENA S.A.C

Asistente de sistemas y comunicaciones

- · Captura de requerimientos de usuario, carga de data y testing para el sistema Gestor de Operaciones a ser implementado.
- · Capacitación y soporte técnico a usuarios locales y remotos.
- · Administración del área: compras, inventario de equipos, renovación de licencias, control de equipos de telefonía.

MAYO 2010 - JULIO 2012 ED SOLUTIONS S.A.C

Analista de sistemas y desarrollo web

- · Definición de requerimientos con clientes y desarrollo de páginas web utilizando el CMS Joomla.
- · Capacitación y soporte de servicios web a clientes.
- · Desarrollo de sistemas a medida utilizando .NET y SQL 2005.